臺灣高等法院臺中分院刑事判決　　　　　　民國九十一年度上訴字第一一一四號
　　上　訴　人　臺灣臺中地方法院檢察署檢察官
　　被　　　告　乙○○
　　指定辯護人　本院公設辯護人　丙○○
右上訴人因被告違反槍砲彈藥刀械管制條例等案件，不服臺灣臺中地方法院中華民國
九十一年五月三十一日第一審判決（民國九十一年度訴字第七四號，起訴案號：臺灣
臺中地方法院檢察署民國九十一年度偵字第一九四二五號），提起上訴，本院判決如
左：
    主  文
原判決撤銷。
乙○○未經許可寄藏其他可發射子彈具有殺傷力之改造手槍，累犯，處有期徒刑貳年
陸月，併科罰金新臺幣伍拾萬元，罰金如易服勞役，以罰金總額與陸個月之日數比例
折算。扣案之仿ＢＥＲＥＴＴＡ廠半自動手槍製造之可發射子彈具有殺傷力之改造手
槍壹支（含彈匣壹個）及土造子彈壹顆，均沒收；又意圖供行使之用而收集偽造之紙
幣，累犯，處有期徒刑年陸月，扣案之偽鈔貳拾柒張，沒收。主刑部分，應執行有
期徒刑伍年。
　　事  實
一、乙○○前曾於民國（下同）八十五年間，因犯槍砲彈藥刀械管制條例之罪與恐嚇
    取財罪，分別經本院判處有期徒刑十月與一年確定，定應執行刑為有期徒刑一年
    八月，於八十九年四月十六日執行完畢，仍不知悔悟，於九十年十月二十七日十
    時許，在臺中市○○路建國市場前，受丁○○（綽號「阿宏」）之囑託，未經許
    可而為丁○○寄藏可發射子彈具有殺傷力之仿ＢＥＲＥＴＴＡ廠半自動手槍製造
    之金屬改造手槍（槍枝管制編號0000000000號）一枝（含彈匣一個）
    、具殺傷力之土造子彈二顆；其又明知丁○○所持交之新版新臺幣（下同）一千
    元紙幣二十七張，係偽造之通用紙幣，惟因缺款花用，仍意圖供行使之用，同時
    於上開地點予以收受而收集該偽造之紙幣，乙○○並將前開改造手槍（含彈匣一
    個）、子彈、偽造之紙幣置放在其妻簡秀美所有之車號ＴＳＥ－七六三號重機車
    置物箱內。嗣於同日十八時四十分許，乙○○騎乘前開機車行經臺中市○區○○
    路五八四號旁巷子時，因形跡可疑為警盤查其機車置物箱，當場扣得前開改造手
    槍（含彈匣一個）、子彈（子彈二顆，經送鑑驗，其中一顆已試射擊發用罄）及
    偽造之紙幣。
二、 案經臺中市警察局第二分局報請臺灣臺中地方法院檢察署檢察官偵查起訴。
　　理  由
一、訊據被告乙○○坦承有於上開時地，未經許可而為丁○○寄藏可發射子彈具有殺
    傷力之仿ＢＥＲＥＴＴＡ廠半自動手槍製造之改造手槍（槍枝管制編號0000
    000000號）一支（含彈匣一個）、具殺傷力之土造子彈二顆，及收受「阿
    宏」所持交偽造之新版一千元紙幣二十七張之事實，惟辯稱：伊並非有意使用該
    槍彈及意圖供行使之用而收受偽鈔云云。經查扣案之槍、彈，經送鑑驗結果，認
    係仿ＢＥＲＥＴＴＡ廠半自動手槍製造之金屬玩具手槍換裝土造金屬槍管改造而
    成，機械性能良好，可擊發適用子彈，認具殺傷力，屬槍砲彈藥刀械管制條例第
    四條第一項第一款所列之其他可發射子彈具有殺傷力之各式槍砲，子彈二顆係土
    造子彈，具殺傷力，有內政部警政署刑事警察局九十年十一月六日刑鑑字第二○
    九四三三號鑑驗通知書及內政部警政署九十一年五月二十七日警署保字第０九一
    ００八六七八八號函附卷可憑，被告未經許可寄藏其他可發射子彈具有殺傷力之
    改造手槍及子彈之犯行，事證明確。另扣案之新版千元偽鈔二十七張，經送中央
    銀行發行局鑑定結果，認均係彩色噴墨方式仿印之偽鈔，有該局九十年十一月二
    十七日（九○）臺央發字第○三○○六○六三○號函在卷可證，被告於偵查中及
    原審審理時亦自承知悉「阿宏」所交付之紙鈔為偽鈔，其既知為偽鈔，仍予收受
    ，而其收受之數量達二十七張，面額達二萬七千元，自非無目的之單純收藏，而
    係基於行使之意圖而收受之，至為灼然，此部份事証亦屬明確。被告辯稱非意圖
    供行使之用而收受，乃屬推諉卸責之詞，不足採信。綜上所述，被告前開犯行堪
    予認定。
二、核被告所為，係犯刑法第一百九十六條第一項之意圖供行使之用而收集偽造之通
    用紙幣罪及槍砲彈藥刀械管制條例第十一條第四項之未經許可寄藏其他可發射子
    彈具有殺傷力之改造手槍罪、第十二條第四項之未經許可寄藏子彈罪。其一行為
    同時收受偽造之紙幣二十七張，為包括之一罪，僅論以一意圖供行使之用而收集
    偽造之通用紙幣罪。扣案之槍枝經送鑑驗結果，認係仿ＢＥＲＥＴＴＡ廠半自動
    手槍製造之金屬玩具手槍換裝土造金屬槍管改造而成，機械性能良好，可擊發適
    用子彈，認具殺傷力，屬槍砲彈藥刀械管制條例第四條第一項第一款所列之其他
   可發射子彈具有殺傷力之各式槍砲，此有內政部警政署九十一年五月二十七日警
    署保字第０九一００八六七八八號函附卷可憑，公訴人認係槍砲彈藥刀械管制條
    例第四條第一項第一款所列之改造模型槍，並認為被告寄藏該槍枝之行為係犯槍
    砲彈藥刀械管制條例第十條第四項之未經許可寄藏改造模型槍罪，尚有誤會，此
    部份起訴法條應予變更。又被告係為丁○○保管該仿ＢＥＲＥＴＴＡ廠半自動手
    槍製造之可發射子彈具有殺傷力之改造手槍一枝（含彈匣一個）及土造子彈二顆
    ，此業據被告供承甚明，則其所為應係「寄藏」，而「寄藏」之行為當然含有「
    持有」之成分，不就其「持有」部分另予論罪。被告同時寄藏改造手槍（含彈匣
    一個）、子彈，為想像競合犯，應從一重之未經許可寄藏其他可發射子彈具有殺
    傷力之改造手槍罪處斷。又被告所犯前開二罪，犯意各別，行為互殊，應予分論
    併罰。被告曾於八十五年間因犯槍砲彈藥刀械管制條例之罪與恐嚇取財罪，分別
    經本院判處有期徒刑十月與一年確定，定應執行刑為一年八月，於八十九年四月
    十六日執行完畢，有臺灣臺中地方法院檢察署刑案查註資料記錄表及臺灣高等法
    院被告全國前案紀錄表各一份在卷可憑，其於有期徒刑執行完畢五年以內，再犯
    本件有期徒刑以上之罪，為累犯，所犯上開二罪均依刑法第四十七條之規定加重
    其刑。原審對於被告予以論罪科刑，固非無見，惟查本件於原審審理時漏未指定
    辯護人為被告強制辯護，即有未合，檢察官上訴執此指摘原判決不當，為有理由
    ，應由本院將原判決予以撤銷改判。爰審酌被告犯罪之動機、目的、手段、所生
    之危害及其品行、智識程度與犯罪後之態度等一切情狀，分別量處如主文第二項
    所示之刑，並就主刑部分定其應執行之刑，罰金部分併諭知易服勞役之折算標準
    。
三、扣案之仿ＢＥＲＥＴＴＡ廠半自動手槍製造之可發射子彈具有殺傷力之改造手槍
    一枝（含彈匣一個）及土造子彈一顆（本件扣得二顆，其中一顆已試射鑑定用罄
    ），係違禁物，應予宣告沒收。扣案之偽鈔二十七張（公訴人誤為四十三張，本
    件被告被警查獲時經警查獲千元偽鈔二十七張，並未另扣得百元偽鈔十六張。）
    ，依刑法第二百條之規定，不問屬於犯人與否，應予宣告沒收。
四、關於丁○○（六十六年一月二日出生、身分證統一編號：Ｚ000000000
    號、住南投縣國姓鄉○○村○○路二十三號）涉犯偽造幣券部分，業經原審法院
 以九十一年度訴字第六七○號判處有期徒刑五年四月在案；至於丁○○是否涉犯
    持有上開槍彈部分，應由原審檢察署檢察官另行依法辦理，附此敘明。
五、據上論斷，應依刑事訴訟法第三百六十九條第一項前段、第三百六十四條、第二
    百九十九條第一項前段、第三百條，槍砲彈藥刀械管制條例第十一條第四項、第
    十二條第四項，刑法第十一條前段、第一百九十六條第一項、第五十五條、第四
    十七條、第四十二條第三項、第五十一條第五款、第二百條、第三十八條第一項
    第一款，罰金罰鍰提高標準條例第二條，判決如主文。
本案經檢察官甲○○到庭執行職務。
中        華        民        國  九 十 一  年     九     月　　十七　  日　　　　　 日
  　                      　　　  臺灣高等法院臺中分院刑事第九庭
　                                      審判長法　官　陳　筱　珮
                                              法  官　趙　春　碧
                                              法  官　吳  重  政
右正本證明與原本無異。
如不服本判決應於收受送達後十日內向本院提出上訴書狀，其未敘述上訴之理由者並
得於提起上訴後十日內向本院補提理由書（均須按他造當事人之人數附繕本）。
                                              書記官  林  育  德
中        華        民        國  九 十 一  年     九     月　　十八　  日
附錄：
刑法第一百九十六條第一項：
行使偽造、變造之通用貨幣、紙幣、銀行券，或意圖供行使之用而收集或交付於人者
，處三年以上十年以下有期徒刑，得併科五千元以下罰金。
槍砲彈藥刀械管制條例第十一條第四項：
未經許可，持有、寄藏或意圖販賣而陳列第一項所列槍砲者，處一年以上七年以下有
期徒刑，併科新臺幣七百萬元以下罰金。
                                                                        Ｋ
